臺灣屏東地方法院刑事判決
110年度重訴字第14號
公  訴  人  臺灣屏東地方檢察署檢察官
被      告  陳建良


選任辯護人  黃政雄律師（法扶律師）
上列被告因違反槍砲彈藥刀械管制條例案件，經檢察官提起公訴
（110年度偵字第7115號），本院判決如下：
    主  文
陳建良犯非法持有槍枝主要組成零件罪，累犯，處有期徒刑捌月
，併科罰金新臺幣參萬元，罰金如易服勞役，以新臺幣壹仟元折
算壹日。扣案如附表編號10、33、36所示之物，均沒收。又犯非
法製造非制式手槍罪，累犯，處有期徒刑柒年貳月，併科罰金新
臺幣拾萬元，罰金如易服勞役，以新臺幣壹仟元折算壹日。扣案
如附表編號1、17至28、30、32所示之物，均沒收。應執行有期
徒刑柒年陸月，併科罰金新臺幣拾貳萬元，罰金如易服勞役，以
新臺幣壹仟元折算壹日。
    事  實
一、陳建良明知可發射子彈具有殺傷力之非制式手槍、具有殺傷
    力之子彈及槍枝主要組成零件，均係槍砲彈藥刀械管制條例
    所列管之管制物品，非經中央主管機關許可不得製造及持有
    ，竟未經許可，先於民國105年間之不詳時日，在屏東鄉萬丹
    鄉社皮村某處，向蔡一誠(陳建良聲稱已於105年間死亡)以
    新臺幣（下同）50,000元之代價，購得如附表編號1所示之
    非制式手槍1支(無證據證明當時具有殺傷力)、編號2至4所
    示之子彈7顆(具殺傷力)及未據扣案之子彈4顆（陳建良聲稱
    業於110年3至4月間製造手槍後試射，無證據證明具有殺傷
    力）共計11顆子彈、附表編號10、33、36所示槍枝主要組成
    零件，並放置在其位在屏東縣○○市○○路00號之住處內而持有
    之。
二、復於110年3至4月間，基於製造可發射子彈具有殺傷力之非
    制式手槍之犯意，以扣案如附表編號30所示之手機上網學習
    如何改造手槍，其後再換裝購自五金行之彈簧，並用扣案如
    附表編號17至28所示工具，將撞針打磨至可以擊發子彈及沾
    油以除鏽等方式，而自行加工改造，因而製成具殺傷力之非
    制式手槍1支（槍枝管制編號：0000000000）後持有之。
三、嗣於110年7月26日12時55分許，為警持本院法官核發之搜索
    票至上開住處執行搜索，並扣得如附表所示之物，而查悉上
    情。
四、案經屏東縣政府警察局屏東分局報告臺灣屏東地方檢察署（
    下稱屏東地檢署）檢察官偵查起訴。
    理  由
壹、證據能力：
    按被告以外之人於審判外之言詞或書面陳述，除法律有規定
    者外，不得作為證據，刑事訴訟法第159條第1項固定有明文
    。然被告以外之人於審判外之陳述，雖不符前4條之規定，
    而經當事人於審判程序同意作為證據，法院審酌該言詞陳述
    或書面陳述作成時之情況，認為適當者，亦得為證據，刑事
    訴訟法第159條之5第1項規定甚明。後述所引用認定被告陳
    建良前開犯行之證據資料，屬於被告以外之人於審判外之陳
    述者，檢察官、辯護人及被告於本院審判程序中均已同意作
    為證據（見本院卷第111頁），本院審酌上開證據作成時之
    情況，並無不當取供或違反自由意志而陳述等情形，且俱核
    與本案之待證事實相關，認為以之作為本案證據係屬適當，
    依前揭規定，均具有證據能力。又下列認定本案之非供述證
    據，經查並無違反法定程序取得之情，依刑事訴訟法第158
    條之4規定反面解釋，亦應具證據能力。
貳、認定被告犯罪事實所憑之證據及理由：
    上揭犯罪事實，業據被告於警詢、偵查、本院準備及審判程
    序中均坦承不諱，並有內政部警政署刑事警察局（下稱刑事
    警察局）搜索扣押筆錄、扣押物品目錄表、扣押物品收據、
    本院搜索票、扣押物品照片、屏東縣政府警察局槍枝初步檢
    視報告表、手機畫面翻拍照片在卷可稽；又扣案如附表編號
    1至12所示物品，經送刑事警察局鑑定，結果為：「
　　一、送鑑手槍1支（槍枝管制編號：0000000000），認係非
        制式手槍，由仿GLOCK廠27型手槍外型製造之槍枝，組
        裝已貫通之金屬槍管而成，擊發功能正常，可供擊發適
        用子彈使用，認具殺傷力。
　　二、送鑑子彈7顆，鑑定情形如下：
　　（一）4顆，研判均係口徑9×19mm制式子彈，採樣1顆試射，
          可擊發，認具殺傷力。
　　（二）1顆，研判係口徑9×19mm制式子彈，彈底發現撞擊痕
          跡，經試射，可擊發，認具殺傷力。
　　（三）2顆，認均係非制式子彈，由口徑9mm制式空包彈組合
          直徑約8.9mm金屬彈頭而成，採樣1顆試射，可擊發，
          認具殺傷力。
　　三、送鑑彈殼4顆，鑑定情形如下：
　　（一）2顆，認均係口徑9mm制式空包彈殼。
　　（二）1顆，研判係口徑9mm制式彈殼。
　　（三）1顆，認係非制式金屬彈殼。
　　四、送鑑彈頭2顆，認均係金屬彈頭。
　　五、送鑑喜得釘1包，認均係口徑0.27吋打釘槍用空包彈，
        均不具金屬彈頭，認不具殺傷力。
　　六、送鑑槍管1枝，認係已貫通之金屬槍管（可供組成具殺
        傷力槍枝使用）。
　　七、送鑑彈匣半成品1個，認係金屬彈匣殼身。
　　八、送鑑槍枝零件3個，認分係金屬扳機連桿及金屬彈匣托
        彈器。」等情，
　　有該局110年10月12日刑鑑字第1100087237號鑑定書1份及所
    附照片25張在卷可參（見偵卷第159至165頁）；又未試射子
    彈再經本院送該局鑑定結果認：「（一）3顆（前揭鑑定書
    鑑定結果二（一）），均經試射，均可擊發，認具殺傷力。
    （二）1顆（前揭鑑定書鑑定結果二（三）），經試射，可
    擊發，認具殺傷力。」等情，有該局111年1月7日刑鑑字第1
    108043841號函在卷可稽（見本院卷第97頁）；再如附表編
    號10所示之槍管，確屬公告之槍砲主要組成零件乙節，並有
    內政部111年1月27日內授警字第1110870706號函1份在卷可
    佐（見本院卷第103至105頁），是足認被告上開任意性自白
    與事實相符，洵堪採為認定犯罪事實之依據。從而，本案事
    證明確，被告上開犯行洵堪認定，應依法論科。
參、論罪科刑：
一、被告於事實欄一所載之行為後，槍砲彈藥刀械管制條例第4
    條、第7條、第8條業於109年6月10日修正公布，於同年月12
    日生效施行。惟持有子彈罪、持有槍砲主要組成零件罪均為
    繼續犯，於其終止持有之前，犯罪行為仍在繼續實施之中，
    其間法律縱有變更，但其行為繼續實施至新法施行以後，即
    無行為後法律變更之可言（最高法院102年度台上字第1305
    號判決意旨參照）。查被告非法持有子彈、槍砲主要組成零
    件，迄至110年7月26日經警查獲，依上開說明，自應適用裁
    判時之槍砲彈藥刀械管制條例規定，無庸為新、舊法比較。
二、核被告事實欄一所為，係犯槍砲彈藥刀械管制條例第12條第
    4項之未經許可持有子彈罪（即附表編號2至4），及同條例
    第13條第4項之未經許可持有槍砲主要組成零件罪（即附表
    編號10、33、36）；核被告事實欄二所為，係犯同條例第7
    條第1項之非法製造非制式手槍罪。
三、罪數
  ㈠未經許可持有槍砲主要組成零件、子彈，其持有之繼續，為
    行為之繼續，亦即一經持有該槍砲主要組成零件、子彈，犯
    罪已經成立，但其完結須繼續至持有行為終了時為止，均祇
    論為一罪，不能予以割裂（最高法院108年度台上字第1920
    號判決意旨參照）。被告自取得時起至為警查獲時止，非法
    持有槍砲主要組成零件、具殺傷力之子彈之行為，均為繼續
    犯之單純一罪。
  ㈡未經許可持有槍砲主要組成零件、子彈，係侵害社會法益之
    罪，同時持有種類相同之槍砲主要組成零件、子彈，縱令客
    體有數個（如數同種類槍砲主要組成零件、數發同種類子彈
    ），仍為單純一罪，不生想像競合問題（最高法院97年台上
    字第231號判決意旨參照）。是被告同時持有附表編號10、3
    3、36之槍砲主要組成零件及附表編號2至4之子彈7顆，持有
    槍砲主要組成零件及非法持有子彈犯行部分均應論以單純一
    罪。
  ㈢被告以一持有行為，同時非法持有槍砲主要組成零件、具殺
    傷力之子彈，而觸犯非法持有槍砲主要組成零件罪、非法持
    有具殺傷力之子彈罪，為想像競合犯，應依刑法第55條規定
    ，從一重以非法持有槍砲主要組成零件罪處斷。
　㈣被告非法製造非制式手槍後持有之低度行為，應為製造之高
    度行為所吸收，不另論罪。至被告於製造如附表編號1所示
    槍枝之行為過程中，當然包括製造、持有該槍枝主要組成零
    件在內，該部分行為已包攝於製造該槍枝之範疇內，在刑法
    之評價上，應屬製造槍枝之階段行為，無庸另論以非法製造
    、持有槍砲主要組成零件罪。
　㈤又被告事實欄一所為，係以一行為同時觸犯未經許可持有子
    彈罪、槍砲主要組成零件罪，為想像競合犯，應從一重之未
    經許可持有槍砲主要組成零件罪處斷。與其所犯事實欄二非
    法製造非制式手槍罪犯行間，犯意各別，行為互殊，應分論
    併罰。
四、刑之加重、減輕
　㈠行為人未經許可持有可發射子彈具有殺傷力之改造槍枝為繼
    續犯，應將持有之繼續行為一體觀察，不能割裂，無論持有
    之「最初行為」、「中間行為」、「行為終了」祇要有一在
    另案所處徒刑執行完畢5年以內者，即有累犯之適用（最高
    法院104年度台上字第3941號判決意旨參照）。查被告前因
    違反毒品危害防制條例案件，經本院以106年度訴字第631號
    判決判處有期徒刑1年、7月，應執行有期徒刑1年4月確定，
    於109年9月24日縮刑期滿執行完畢乙節，已經檢察官敘明於
    起訴書，且引用刑案資料查註記錄表為據，並為被告與辯護
    人所不否認，復有臺灣高等法院被告前案紀錄表在卷可稽，
    其於受徒刑執行完畢後5年以內故意再犯本案有期徒刑以上
    之罪，為累犯。本院依司法院釋字第775號解釋意旨，審酌
    被告前因犯罪而經徒刑執行完畢後，理應產生警惕作用，能
    因此自我控管，不再觸犯有期徒刑以上之罪，縱執行完畢之
    前罪與本案之罪間罪質不同，惟其於執行完畢後，未能記取
    教訓，仍繼續非法製造非制式手槍、非法持有槍砲主要組成
    零件及子彈，足見被告有其特別惡性，且前罪之徒刑執行無
    成效，對於刑罰之反應力顯然薄弱等一切情節，認有必要應
    依刑法第47條第1項規定加重其刑。
　㈡刑法第62條規定，對於未發覺之罪自首而受裁判者，得減輕
    其刑。但有特別規定者，依其規定。又槍砲彈藥刀械管制條
    例第18條第1項前段規定，犯本條例之罪自首，並報繳其持
    有之全部槍砲、彈藥、刀械者，減輕或免除其刑。按槍砲彈
    藥刀械管制條例既為刑法之特別法，該條例第18條第1項前
    段規定，即為刑法第62條但書所示之特別規定，自應優先適
    用。（最高法院91年台上字第615號判決意旨參照）。再刑
    法第62條所謂「自首」，係指犯人在其犯罪未發覺前，向該
    管公務員承認犯罪，接受裁判而言。所謂「發覺」，固非以
    有偵查犯罪職權之機關或人員確知其犯罪無誤為必要，祇須
    有確切之根據，對其發生懷疑，將之列為偵查對象，即得謂
    為已發覺（最高法院102年度台上字第2355號判決意旨參照
    ）。經查：被告本案非法製造非制式手槍、非法持有槍砲主
    要組成零件及子彈犯行之查獲經過，係經警方報請檢察官許
    可向本院聲請搜索票後，持本院核發之搜索票至屏東縣○○市
    ○○街00號被告住處執行搜索乙節，有本院110年度聲搜字第4
    60號搜索票影本在卷可稽（見警卷第12頁），且觀諸本院上
    開搜索票上記載：應扣押物：「涉嫌改造、販賣槍械相關贓
    證物，如子彈、槍枝零組件、改造工具等」等情，足徵被告
    自白本案非法製造非制式手槍、持有槍砲主要組成零件及子
    彈犯行前，警方已有確切根據而得合理懷疑其涉有此部分犯
    嫌，屬已發覺之犯罪。是難認被告有於非法製造非制式手槍
    、持有槍砲主要組成零件及子彈犯罪未經發覺前，自首而接
    受裁判，並報繳其持有之全部槍砲、彈藥之情形，自無刑法
    第62條及槍砲彈藥刀械管制條例第18條第1項之適用。
　㈢犯槍砲彈藥刀械管制條例之罪，於偵查或審判中自白，並供
    述全部槍砲、彈藥、刀械之來源及去向，因而查獲或因而防
    止重大危害治安事件之發生者，減輕或免除其刑，同條例第
    18條第4項前段定有明文。查被告固於偵查及審判中均自白
    本案犯槍砲彈藥刀械管制條例之罪，並陳稱：本案槍、彈來
    源係蔡一誠等語（見警卷第2頁背面）。惟蔡一誠已死亡乙
    節，有個人戶籍資料在卷可稽（見警卷第11頁），是顯無因
    被告供述全部槍、彈之來源，而查獲或防止重大危害治安事
    件發生之情形，自無從依槍砲彈藥刀械管制條例第18條第4
    項前段規定減輕或免除其刑。
　㈣被告本案所犯無刑法第59條規定之適用：
  ⒈辯護人固以：被告本案非法改造非制式手槍之犯行，係因被
    告為照顧年老身障之母親，並與未婚之2名姊姊同住之住處
    偏僻、人煙稀少，夜晚極易成為治安死角，萬一發生意外，
    恐將對被告及家屬之生命、身體安全造成極大危害，因此被
    告才會藉以本案槍彈作防身之用，實無將本案槍彈作為恐嚇
    他人生命、身體安全之工具，並無持以犯罪之意思，因一時
    思慮不周，以致誤蹈法網，尚無危害人身安全，核與一般刻
    意持有槍械之惡性犯行有間，其犯罪情狀顯堪憫恕，其本案
    所犯縱予宣告法定最低度刑期，猶嫌過重，請依刑法第59條
    酌減其刑等語，為被告辯護。
  ⒉然按刑法第59條之酌量減輕其刑，必須犯罪另有特殊之原因
    與環境等等，在客觀上足以引起一般同情，認為即予宣告法
    定低度刑期尤嫌過重者，始有其適用。衡以被告所犯非法製
    造非制式手槍罪，法定刑為「無期徒刑或7年以上有期徒刑
    ，併科新臺幣3千萬元以下罰金」，立法者已予法院就此罪
    名依行為人犯罪情節之輕重為量刑之區隔。另槍枝對於社會
    秩序及人民之生命、身體、財產安全潛在之危險性甚大，為
    政府嚴令管制之物品，立法者更考量「為使違法槍砲之管制
    作為更臻嚴密，並遏阻非制式槍砲氾濫情形，以確保人民之
    生命、身體、自由及財產安全，爰修正第1項第1款之槍砲定
    義，使特定類型槍砲之管制範圍明確及於所有具殺傷力之制
    式及非制式槍砲，且有違法製造等行為，不論標的為制式或
    非制式槍砲，皆應依特定類型管制槍砲之處罰規定進行追訴
    」（見109年6月10日修正公布之槍砲彈藥刀械管制條例第4
    條第1項第1款立法理由），於109年6月10日修正公布槍砲彈
    藥刀械管制條例第4條第1項第1款規定，使製造非制式手槍
    之行為應適用之法定刑提高為無期徒刑或7年以上有期徒刑
    ，以期能嚴懲並遏止非制式槍砲相關之犯罪行為。而被告製
    造扣案槍枝時，年已44歲，為思慮成熟及有相當生活經驗之
    成年人，對此自應知之甚詳，竟仍恣意製造扣案之非制式手
    槍，其所為在客觀上並不足引起一般同情而認有可憫恕之情
    ，是本院認就被告本案所犯，在法定刑內量刑即已符合罪刑
    相當性及比例原則。至辯護人所指被告製造扣案非制式手槍
    之動機及生活狀況等，由本院於量刑時予以考量為已足，自
    無再予適用刑法第59條酌減其刑之必要。是辯護人為被告請
    求依刑法第59條減輕其刑云云（見本院卷第199至201頁），
    尚無所據。
五、爰以行為人之責任為基礎，審酌被告非法製造非制式手槍，
    又未經許可，擅自持有槍砲主要組成零件、具殺傷力之子彈
    ，係公共安全之潛在風險，對社會秩序及國民生活安全已生
    威脅，所為殊值非難，兼衡犯罪之動機、目的、手段、製造
    及持有槍砲主要組成零件及子彈之數量與期間、未持之涉犯
    他案等情節，及坦承犯行之犯後態度，暨自陳高職畢業之智
    識程度、從事監所會客菜工作、尚有母親需照顧扶養之生活
    狀況等一切情狀，分別量處如主文所示之刑，並諭知罰金如
    易服勞役之折算標準，及定應執行之刑，並諭知罰金如易服
    勞役之折算標準，以示懲儆。
六、沒收
  ㈠扣案如附表編號1所示非制式手槍1支，經鑑定具殺傷力，業
    如前述，為違禁物，應依刑法第38條第1項規定於被告製造
    非制式手槍項下宣告沒收。扣案如附表編號10、33、36所示
    之物均係槍砲主要組成零件，業如前述，均為違禁物，應依
    刑法第38條第1項規定於被告非法持有槍砲主要組成零件項
    下宣告沒收。
  ㈡扣案如附表編號2至4所示子彈7顆，均因試射擊發而喪失子彈
    之作用及性質，不再具殺傷力，已非違禁物，自不予宣告沒
    收。
　㈢扣案如附表編號32所示之彈簧9個，被告自承：伊有拿其中1
    個彈簧改造槍枝，扣到彈簧是剩下的，彈簧是預備換裝使用
    等語（見本院卷第172頁）；扣案如附表編號17至27所示工
    具，被告坦認用來將撞針打磨至可以擊發子彈等語（見警卷
    第6頁；偵卷第15、139頁）；扣案如附表編號28所示之潤滑
    劑2瓶，被告自承：潤滑劑於噴彈簧時有用到等語（見本院
    卷第173頁）；扣案如附表編號30所示之OPPO手機（含SIM卡
    ），被告自承：上網看學習改槍等語，並有手機畫面翻拍照
    片可佐（見警卷第7、29頁；偵卷第17頁；本院聲羈卷第21
    頁），足認均係被告所有供本案非法製造非制式手槍犯罪所
    用、犯罪預備之物，應依刑法第38條第2項規定於被告非法
    製造非制式手槍罪項下宣告沒收。　
　㈣至其餘扣案物品，皆非違禁物，且綜觀全卷證據資料，無事
    證證明係被告所有或他人無正當理由提供之供本案犯罪所用
    、犯罪預備或犯罪所生之物，自無從宣告沒收。
據上論斷，應依刑事訴訟法第299條第1項前段，判決如主文。
本案經檢察官吳文書提起公訴，檢察官黃莉紜到庭執行職務。
中　　華　　民　　國　　111 　年　　10　　月　　26　　日
                  刑事第三庭  審判長  法  官  莊鎮遠  
                                      法  官  吳昭億
                                      法  官  陳茂亭
以上正本證明與原本無異。　　　　　　　　　　　　　　　　
如不服本判決應於收受判決後20日內向本院提出上訴書狀，並應
敘述具體理由。其未敘述上訴理由者，應於上訴期間屆滿後20日
內向本院補提理由書(均須按他造當事人之人數附繕本)「切勿逕
送上級法院」。　　　　　　　　　　　　　　　　　　　　　
中　　華　　民　　國　　111 　年　　10　　月　　26　　日
                                     書記官  李宛蓁
附錄論罪科刑法條：
【槍砲彈藥刀械管制條例第7條】
未經許可，製造、販賣或運輸制式或非制式火砲、肩射武器、機
關槍、衝鋒槍、卡柄槍、自動步槍、普通步槍、馬槍、手槍或各
類砲彈、炸彈、爆裂物者，處無期徒刑或7年以上有期徒刑，併
科新臺幣3千萬元以下罰金。
未經許可，轉讓、出租或出借前項所列槍砲、彈藥者，處無期徒
刑或5年以上有期徒刑，併科新臺幣1千萬元以下罰金。
意圖供自己或他人犯罪之用，而犯前二項之罪者，處死刑或無期
徒刑；處徒刑者，併科新臺幣5千萬元以下罰金。
未經許可，持有、寄藏或意圖販賣而陳列第一項所列槍砲、彈藥
者，處5年以上有期徒刑，併科新臺幣1千萬元以下罰金。
意圖供自己或他人犯罪之用，以強盜、搶奪、竊盜或其他非法方
法，持有依法執行公務之人所持有之第一項所列槍砲、彈藥者，
得加重其刑至二分之一。
第一項至第三項之未遂犯罰之。

【槍砲彈藥刀械管制條例第12條】
未經許可，製造、販賣或運輸子彈者，處1年以上7年以下有期徒
刑，併科新臺幣5百萬元以下罰金。
未經許可，轉讓、出租或出借子彈者，處6月以上5年以下有期徒
刑，併科新臺幣3百萬元以下罰金。
意圖供自己或他人犯罪之用，而犯前二項之罪者，處3年以上10
年以下有期徒刑，併科新臺幣7百萬元以下罰金。
未經許可，持有、寄藏或意圖販賣而陳列子彈者，處5年以下有
期徒刑，併科新臺幣3百萬元以下罰金。
第一項至第三項之未遂犯罰之。
　　
【槍砲彈藥刀械管制條例第13條】
未經許可，製造、販賣或運輸槍砲、彈藥之主要組成零件者，處
3年以上10年以下有期徒刑，併科新臺幣700萬元以下罰金。
未經許可，轉讓、出租或出借前項零件者，處1年以上7年以下有
期徒刑，併科新臺幣500萬元以下罰金。
意圖供自己或他人犯罪之用，而犯前2項之罪者，處5年以上有期
徒刑，併科新臺幣1000萬元以下罰金。
未經許可，持有、寄藏或意圖販賣而陳列第1項所列零件者，處 
6月以上5年以下有期徒刑，併科新臺幣300萬元以下罰金。
第1項至第3項之未遂犯罰之。　　
　　
附表：
編號 扣案物名稱 數量 鑑定結果 出處 1 非制式手槍（槍枝管制編號：0000000000） 1支 認係非制式手槍，由仿GLOCK廠27型手槍外型製造之槍枝，組裝已貫通之金屬槍管而成，擊發功能正常，可供擊發適用子彈使用，認具殺傷力(如影像1~7)。 內政部警政署刑事警察局110年10月12日刑鑑字第1100087237號鑑定書鑑定結果（本院卷第101頁）    案內已貫通之金屬槍管屬公告之槍砲主要組成零件。 內政部111年1月27日內授警字第1110870706號函（本院卷第103至104頁） 2 制式子彈     4顆     4顆，認均係口徑9×19mm制式子彈，採樣1顆經試射，可擊發，認具殺傷力(如影像8~9)。  內政部警政署刑事警察局110年10月12日刑鑑字第1100087237號鑑定書鑑定結果（本院卷第101頁）    其中3顆，均經試射，均可擊發，認具殺傷力。  內政部警政署刑事警察局111年1月7日刑鑑字第1108043841號函（本院卷第97頁）    均未列入公告之彈藥主要組成零件。 內政部111年1月27日內授警字第1110870706號函（本院卷第103至104頁） 3 制式子彈 1顆 認係口徑9×19mm制式子彈，彈底發現撞擊痕跡，經試射，可擊發，認具殺傷力(如影像10~11)。  內政部警政署刑事警察局110年10月12日刑鑑字第1100087237號鑑定書鑑定結果（本院卷第101頁）    未列入公告之彈藥主要組成零件。 內政部111年1月27日內授警字第1110870706號函（本院卷第104頁） 4 非制式子彈     2顆     2顆，認均係非制式子彈，由口徑9mm制式空包彈組合直徑約8.9mm金屬彈頭而成，採樣1顆試射，可擊發，認具殺傷力(如影像12~13)。 內政部警政署刑事警察局110年10月12日刑鑑字第1100087237號鑑定書鑑定結果（本院卷第101頁）    其中1顆，經試射，可擊發，認具殺傷力。 內政部警政署刑事警察局111年1月7日刑鑑字第1108043841號函（本院卷第97頁）    均未列入公告之彈藥主要組成零件。 內政部111年1月27日內授警字第1110870706號函（本院卷第104頁） 5 彈殼 2顆 2顆，認均係口徑9mm制式空包彈彈彈殼(如影像14~15)。 ⒈內政部警政署刑事警察局110年10月12日刑鑑字第1100087237號鑑定書鑑定結果（本院卷第101至102頁） ⒉內政部111年1月27日內授警字第1110870706號函（本院卷第104頁）    均未列入公告之彈藥主要組成零件。  6 彈殼 1顆 認係口徑9mm制式彈殼(如影像16~17)。     未列入公告之彈藥主要組成零件。  7 彈殼 1顆 認係非制式金屬彈殼(如影像18~19)。     未列入公告之彈藥主要組成零件。  8 彈頭 2顆 2顆，認均係金屬彈頭(如影像20)。     均未列入公告之彈藥主要組成零件。  9 喜得釘 1包 認均係口徑0.27吋打釘槍用空包彈，均不具金屬彈頭(如影像21)。     均未列入公告之彈藥主要組成零件。  10 槍管 1支 認係已貫通之金屬槍管(可供組成具殺傷力槍枝使用)。(如影像22~23) 內政部(86)台內警字第0000000號槍砲彈藥主要組成零件種類公告     屬公告之槍砲主要組成零件。  11 彈匣半成品 1個 係金屬彈匣殼身。(如影像24)     未列入公告之槍砲主要組成零件。  12 槍枝零件 3個 3個，認分係金屬扳機連桿及金屬彈匣托彈器。(如影像25)     均未列入公告之槍砲主要組成零件。  13 砂輪機頭 1批 (現場編號5)  14 砂輪片 6片 (現場編號6)  15 鑽頭 9個 (現場編號10)  16 銼刀 6支 (現場編號11)  17 多功能鐵鎚 1支 (現場編號13)  18 鐵鎚 2支 (現場編號14)  19 夾具 2件 (現場編號15)  20 通槍條 2件 (現場編號16)  21 中心鑽 2支 (現場編號18)  22 老虎鉗 1支 (現場編號20)  23 鋦刀 1支 (現場編號23)  24 手持砂輪機 1台 (現場編號25)  25 電鑽 2支 (現場編號26)  26 砂輪機 1台 (現場編號27)  27 游標卡尺 1支 (現場編號29)  28 潤滑劑 2瓶 (現場編號30)  29 SUGAR 手機（含SIM卡） 1支 (現場編號31) 門號：0000000000、IMEI：000000000000000、000000000000000、密碼：54878  30 OPPO手機（含SIM卡） 1支 (現場編號32) 門號：0000000000、IMEI：000000000000000、000000000000000  31 IPHONE手機（含SIM卡） 1支 (現場編號33) 門號：0000000000、IMEI：000000000000000  32 彈簧 9個 (現場編號7)  33 撞針 3個 (現場編號8) 內政部(86)台內警字第0000000號槍砲彈藥主要組成零件種類公告  34 膛線刀 4支 (現場編號4)  35 握把殼 2個 (現場編號17)  36 滑套 1個 (現場編號19) 內政部(86)台內警字第0000000號槍砲彈藥主要組成零件種類公告  37 長槍拉柄 1個 (現場編號22)